最高法院刑事判決　　　　　　　　　　　　　　　　八十八年度台上字第九八六號
　　上　訴　人　甲○○
右上訴人因違反藥事法案件，不服台灣高等法院台南分院中華民國八十六年四月二十
三日第二審更審判決（八十五年度上更(一)字第三五二號，起訴案號：台灣台南地方法
院檢察署八十四年度偵字第二五七六號），提起上訴，本院判決如左：
    主  文
上訴駁回。
    理  由
按刑事訴訟法第三百七十七條規定：上訴於第三審法院，非以判決違背法令為理由，
不得為之。是提起第三審上訴，應以原判決違背法令為理由，係屬法定要件。且必須
依據卷內資料為具體之指摘，並足據以辨認原判決已具備違背法令之形式，始屬相當
。本件原判決依憑共同被告陳世寶於警局及偵查中之供述，核與上訴人甲○○所供陳
世寶有叫我陪他去向「外島」拿安非他命，每次交我新台幣（下同）一千元，我拿錢
給「外島」，「外島」拿一小包給我，出來後我交與陳世寶，共去過四次，我只進去
一、二次，另外二次我沒進去，我沒有利潤，我知道「外島」是住在台南縣西港鄉○
○街五十四巷十三號，他是要求我陪他到「外島」處，時間是八十三年七、八月間各
一次等語相符等證據資料，認定上訴人有如原判決事實欄所載二次轉讓禁藥安非他命
予陳世寶之犯行。因認第一審依藥事法第八十三條第一項、刑法第五十六條之規定，
判處上訴人有期徒刑十月，為無不合，予以維持，駁回上訴人在第二審之上訴，已於
理由內詳細述所憑之證據及認定之理由，並說明上訴人所辯，不足採信。已依據卷
內資料詳予指駁與說明。從形式上觀察，原判決並無違背法令情形存在。經查原判決
已就共同被告陳世寶前後供述雖不完全相同，但均指述確實將錢交付上訴人並向其取
貨，是上訴人確有轉讓安非他命予陳世寶之行為，於判決理由述甚詳，上訴意旨猶
指原判決對於陳世寶所供前後不一，於上訴人有利部分，未予採認，復未說明不採之
理由，有不適用法則或適用不當之違法云云，尚非依據卷內資料執為指摘之合法上訴
理由。次查原判決依憑上訴人所供，認定上訴人帶陳世寶前往台南縣西港鄉○○街五
十四巷十三號房屋，由上訴人進入屋內，以每小包一千元之價格，向「外島」購得安
非他命後，再轉讓與在外等候之陳世寶吸食等情，並無矛盾之處，上訴意旨任意指摘
原判決有理由矛盾，殊非第三審上訴之合法理由。又原判決就上訴人明知安非他命為
禁藥，仍以買進原價轉讓，應構成藥事法轉讓禁藥罪，業於判決理由內述甚詳。上
訴意旨對於原判決所持上開法律上見解，究有如何違背法令之處，並未具體表明，徒
以其所受之罪刑顯逾陳世寶，漫指原判決用法可議，亦非第三審上訴之適法理由。其
上訴違背法律上之程式，應予駁回。本院既應為程序上之上訴駁回判決，上訴人所請
諭知緩刑，無從斟酌，併此明。
據上論結，應依刑事訴訟法第三百九十五條前段，判決如主文。
中      華      民      國    八十八    年      三      月      四      日
                              最高法院刑事第四庭
                                  審判長法官  陳  錫  奎
                                        法官  洪  清  江
                                        法官  李  伯  道
                                        法官  高  金  枝
                                        法官  張  清  埤
      右正本證明與原本無異
                                              書  記  官
中      華      民      國    八十八    年      三      月      九      日
